臺灣基隆地方法院刑事判決　　　　　　　 96年度易字第619號
公　訴　人　臺灣基隆地方法院檢察署檢察官
被　　　告　甲○○
上列被告因傷害案件，經檢察官聲請以簡易判決處刑（96年度偵
字第3592號），本院認為不宜，改依通常程序進行審理，並判決
如下：
    主  文
本件公訴不受理。
    理  由
一、公訴即原聲請簡易判決處刑意旨，詳如檢察官聲請簡易判決
    處刑書（即如附件）之所載。
二、按告訴乃論之罪，告訴人於第一審辯論終結前得撤回告訴；
    又告訴經撤回者，應諭知不受理之判決，刑事訴訟法第二百
    三十八條第一項、第三百零三條第三款分別定有明文。
三、查本案被告甲○○被訴傷害案件，檢察官認係觸犯刑法第二
    百八十四條第一項之過失傷害罪嫌，依同法第二百八十七條
    前段規定，須告訴乃論。茲因告訴人乙○○業於本院基隆簡
    易庭依刑事訴訟法第四百四十九條第一項後段規定訊問被告
    之時，到庭撤回本案告訴（參見本院96年度基簡字第1056號
    刑事卷附訊問筆錄），按諸首開說明，本件即應依刑事訴訟
    法第三百零三條第三款規定，為不受理判決之諭知；又本案
    既因告訴人撤回告訴，而查有刑事訴訟法第四百五十一條之
    一第四項但書所列不宜逕以簡易判決處刑之事由，爰職權改
    依通常程序進行審理，並不經言詞辯論，逕為諭知不受理之
    判決。
據上論斷，應依刑事訴訟法第四百五十二條、第二百八十四條之
一、第三百零三條第三款、第三百零七條，判決如主文。
中　　華　　民　　國　　96　　年　　10　　月　　5 　　日
　　　　　　　　　刑事第四庭法　官  王慧惠
以上正本證明與原本無異。
如不服本判決應於收受本判決後10日內向本院提出上訴書狀，其
未敘述上訴理由者，並得於提起上訴後10日內向本院補提理由書
狀（均須按他造當事人之人數附繕本）「切勿逕送上級法院」。
中　　華　　民　　國　　96　　年　　10　　月　　5 　　日
                            書記官  王一芳
附件：
臺灣基隆地方法院檢察署檢察官聲請簡易判決處刑書
　　　　　　　　　　　　　　　　　　　96年度偵字第3592號
　　被　　　告　甲○○　男　19歲（民國○○年○月○○日生）
　　　　　　　　　　　　住基隆市信義區○○○路2之32號6樓
　　　　　　　　　　　　身分證統一編號：Ｚ000000000號
上列被告因過失傷害案件，業經偵查終結，認為宜以簡易判決處
刑，茲敘述犯罪事實及證據並所犯法條如下：
    犯罪事實
一、甲○○為乙○○之養子，2人為家庭暴力防治法之家庭成員
    關係，民國96年6月23日上午7時許，因甲○○向乙○○索討
    上課所需教材費用，乙○○對之叨唸，2人一言不合，甲○
    ○不滿乙○○轉身離去不繼續聽其說完，即徒手抓乙○○之
    手，並推乙○○之左側胸壁處以質問乙○○，因而過失致乙
    ○○受有右手腕挫傷、右手挫傷、右前臂挫傷、胸壁挫傷等
    傷害。
二、案經乙○○訴由基隆市警察局第二分局報告偵辦。
    證據並所犯法條
一、訊據被告甲○○固坦承因與告訴人乙○○爭吵而徒手抓住告
    訴人之手及推告訴人左側肩膀之情不諱，惟矢口否認涉有何
    過失傷害之犯行，辯稱：伊沒有傷害與毆打告訴人，告訴人
    受的傷不是伊弄的云云。經查，被告上開犯行，業據告訴人
    指述在卷，且有行政院衛生署基隆醫院驗傷診斷書1份附卷
    可稽，觀諸驗傷診斷書所載告訴人受傷部位，與被告所自承
    推拉告訴人之部分相符，堪信上開傷勢係被告所造成者，被
    告前開所辯不足採信，被告犯嫌堪以認定。
二、核被告所為，係犯刑法第284條第1項之過失傷害罪嫌。
三、依刑事訴訟法第451條第1項聲請逕以簡易判決處刑。
    此    致
臺灣基隆地方法院基隆簡易庭
中　　華　　民　　國　　96　　年　　8 　　月　　28　　日
                              檢　察　官  丙○○
本件正本證明與原本無異
中　　華　　民　　國　　96　　年　　9 　　月　　4 　　日
                              書  記  官  林建价
參考法條：
中華民國刑法第284條第1項
因過失傷害人者，處6月以下有期徒刑、拘役或5百元以下罰金，
致重傷者，處1年以下有期徒刑、拘役或5百元以下罰金。
附記事項：
本件係依刑事訴訟法簡易程序辦理，法院簡易庭得不傳喚被告、
輔佐人、告訴人、告發人等出庭即以簡易判決處刑；被告、被害
人、告訴人等對告訴乃論案件如已達成民事和解而要撤回告訴或
對非告訴乃論案件認有受傳喚到庭陳述意見之必要時，請即另以
書狀向簡易法庭陳述或請求傳訊。
